【裁判字號】    98,訴緝,36
【裁判日期】    981228
【裁判案由】    違反毒品危害防制條例
【裁判全文】
臺灣新竹地方法院刑事判決              98年度訴緝字第36號
公  訴  人  臺灣新竹地方法院檢察署檢察官
被      告  甲○○
                    （另案於臺灣桃園女子監獄執行）
上列被告因毒品危害防制條例案件，經檢察官提起公訴（97年度
毒偵字第2345號），本院合議庭裁定適用簡式審判程序，判決如
下：
    主  文
甲○○施用第一級毒品，累犯，處有期徒刑柒月；又施用第二級
毒品，累犯，處有期徒刑伍月。應執行有期徒刑拾月。
    事  實
一、
（一）甲○○曾因施用毒品案件，經本院以94年度毒聲字第 349
      號裁定送觀察勒戒處所執行觀察、勒戒後，認無繼續施用
      毒品傾向，於民國94年9月7日執行完畢出所，並經臺灣新
      竹地方法院檢察署檢察官於同年9 月17日以94年度毒偵緝
      字第77號案件為不起訴處分確定。
（二）嗣又因違反毒品危害防制條例之連續施用第二級毒品、持
      有第一級毒品等案件，經本院以95年度竹簡字第538 號簡
      易判決，分別判處有期徒刑5月、4 月，並定應執行刑為8
      月確定；復又因施用第二級毒品安非他命案件，經本院以
      95年度竹簡字第1066號簡易判決，判處有期徒刑5 月確定
      ；再因施用第一級及第二級毒品案件，經本院分別判處有
      期徒刑7月、4月，並定應執行刑為9月確定；上開3案件，
      嗣經本院以96年度聲減字第1135號裁定減刑並定應執行刑
      後，接續執行有期徒刑9 月又15日，迄於96年12月31日縮
      刑期滿執行完畢。
（三）詎其猶未戒除毒癮，於前開觀察、勒戒執行完畢釋放後 5
      年內，復基於施用第一級毒品海洛因、第二級毒品甲基安
      非他命之犯意，先於97年10月6日下午4時許，在其位於新
      竹縣新埔鎮○○路○○段790號1樓租屋處，以將第二級毒
      品甲基安非他命放在玻璃球內點火燒烤吸食其煙霧之方式
      ，非法施用第二級毒品甲基安非他命1次，復於同日晚上9
      時許，在上開租屋處，以將海洛因摻入香菸內點燃吸食之
      方式，非法施用第一級毒品海洛因1 次（上開犯罪時、地
      ，業經公訴檢察官於本院準備程序當庭更正）。嗣於97年
      10月7日晚上8時55分許（起訴書誤載為97年10月27日10時
      55分許），經警至其前揭租屋處，逮捕其遭通緝之友人彭
      彥璋，並查獲彭彥璋持有毒品（彭彥璋毒品案件另經本院
      98年度訴字第23號判決，判處應執行有期徒刑1年2月確定
      ），在場之甲○○自願一同至警局說明，並同意採尿，而
      於同日晚上10時30分許親自採集尿液送驗，呈安非他命、
      甲基安非他命、嗎啡（海洛因人體代謝物）陽性反應而查
      獲上情。
二、案經新竹縣政府警察局竹北分局報告臺灣新竹地方法院檢察
    署檢察官偵查起訴。
    理  由
一、本件被告甲○○所犯施用第一、二級毒品罪，均『非』死刑
    、無期徒刑、最輕本刑為 3年以上有期徒刑之罪，或高等法
    院管轄第一審之案件，被告於本院準備程序進行中，就被訴
    事實為有罪之陳述，經本院合議庭認合於刑事訴訟法第 273
    條之1第1項之規定，裁定適用簡式審判程序，合先敘明。
二、訊據被告對於前揭施用第一級毒品海洛因、第二級毒品甲基
    安非他命之犯行，於本院準備程序及簡式審判程序時均坦承
    不諱，並有真實姓名代號對照表、濫用藥物尿液檢驗報告各
    1 份附卷可稽（見偵卷第10、11頁），被告上開自白內容確
    與事實相符，堪足採信，本案事證已臻明確，被告上開犯行
    洵堪認定，自應依法予以論罪科刑。
三、被告有如前揭事實欄一（一）所示因施用毒品經送觀察、勒
    戒之執行紀錄等情，有臺灣高等法院被告前案紀錄表在卷可
    按，被告既於94年9月7日觀察、勒戒執行完畢後之5 年內再
    犯本件施用第一、二級毒品犯行，自應依法予以論罪科刑。
四、論罪科刑
（一）所犯罪名：核被告所為係犯毒品危害防制條例第10條第 1
      項、第2項之施用第一、二級毒品罪。
（二）其施用前持有海洛因、甲基安非他命毒品之低度行為，應
      分別為施用之高度行為所吸收，不另論罪。
（三）分論併罰：被告本件施用第一、二級毒品犯行，時間不同
      ，犯意各別，行為互異，應予分論併罰。
（四）被告有事實欄一（二）所示前科，有臺灣高等法院被告前
      案紀錄表1份附卷可稽，其於有期徒刑執行完畢5年內故意
      再犯本件有期徒刑以上之數罪，均為累犯，均應依刑法第
      47條第1項之規定加重其刑。
（五）爰審酌被告素行不佳，前經執行觀察、勒戒後，仍未戒除
      毒癮、施用毒品嚴重危害其身心健康，念其坦認犯行，犯
      罪後態度良好等一切情狀，分別量處如主文所示之刑，並
      定應其執行之刑，以資懲儆。
五、據上論斷，應依刑事訴訟法第273條之1第1項、第299條第 1
    項前段，毒品危害防制條例第10條第1項、第2項，刑法第11
    條前段、第47條第1項、第51條第5款，判決如主文。
本案經檢察官邱宇謙到庭執行職務。
中    華    民    國    98    年    12    月    28    日
                  刑事第六庭  法  官  黃美盈
以上正本證明與原本無異。
如不服本判決，應於收受本判決後10日內向本院提出上訴書狀。
上訴書狀應敘述具體理由，未敘述上訴理由者，應於上訴期間屆
滿後20日內補提理由書狀於本院（均須按他造當事人之人數附繕
本，並請勿「逕送上級法院」）。
中    華    民    國    98    年    12    月    28    日
                              書記官  張懿中
附錄論罪科刑法條：
毒品危害防制條例第10條：
施用第一級毒品者，處6月以上5年以下有期徒刑。
施用第二級毒品者，處3年以下有期徒刑。


司法院資訊處製作；財團法人民間司法改革基金會備份。
